臺灣嘉義地方法院刑事判決　　　　　　　 96年度訴字第118號
公　訴　人　臺灣嘉義地方法院檢察署檢察官
被　　　告　甲○○
指定辯護人　本院公設辯護人　乙○○
上列被告因毒品危害防制條例案件，經檢察官提起公訴（95年度
毒偵字第1378號），被告於本院行準備程序時就犯罪事實為有罪
之陳述，本院合議庭裁定由受命法官改依簡式審判程序後，聲請
改依協商程序而為判決，本院判決如下：
    主  文
甲○○施用第一級毒品，累犯，處有期徒刑拾壹月；扣案之第一
級毒品海洛因柒包（合計淨重共零點柒陸公克），沒收銷燬之；
前開毒品外包裝柒個，均沒收。又施用第二級毒品，累犯，處有
期徒刑參月。應執行有期徒刑壹年。扣案之第一級毒品海洛因柒
包（合計淨重共零點柒陸公克），沒收銷燬之；前開毒品外包裝
柒個，均沒收。
    事  實
一、甲○○於民國九十三年間曾因毒品危害防制條例案件，經法
    院判處有期徒刑一年確定，於九十四年十一月十日執行完畢
    。其施用毒品案件，經法院裁定送觀察勒戒，於九十二年一
    月三十日期滿執行完畢釋放，詎其仍不知悔改，基於施用第
    一級毒品犯意，於九十五年十一月二十六日中午十二時許，
    在其位於嘉義市○區○○街二一一巷六號住處內，以將第一
    級毒品海洛因攙入香菸內點燃吸用之方式，施用第一級毒品
    海洛因一次。另基於施用第二級毒品之犯意，於九十五年十
    一月二十五、六日某時，在其前開住處，以裝入玻璃球燒烤
    吸食方式，施用第二級毒品甲基安非他命一次。嗣經警循線
    於九十五年十一月二十六日下午六時三十分許，在嘉義市○
    區○○街與成仁街口處查獲甲○○，並扣得其持有之第一級
    毒品海洛因七包（合計淨重共○‧七六公克），並經警採尿
    送驗後，檢驗結果呈甲基安非他命及嗎啡陽性反應。
二、案經嘉義市警察局第二分局報告臺灣嘉義地方法院檢察署檢
    察官偵查起訴。
    理  由
一、本件被告甲○○所涉犯者為毒品危害防制條例第十條第一、
    二項法定刑各為「六月以上五年以下有期徒刑」之施用第一
    級毒品罪、「三年以下有期徒刑」之施用第二級毒品罪，非
    死刑、無期徒刑、最輕本刑為三年以上有期徒刑之罪或高等
    法院管轄第一審案件。本院行準備程序中，被告就被訴事實
    為有罪之陳述，經告知被告簡式審判程序之旨，並聽取檢察
    官及被告之意見後，本院爰依刑事訴訟法第二百七十三條之
    一第一項裁定，由受命法官獨任進行簡式審判程序。故本件
    簡式審判程序之證據調查依刑事訴訟法第二百七十三條之二
    規定不受同法第一百五十九條第一項、第一百六十一條之二
    、第一百六十一條之三、第一百六十三條之一及第一百六十
    四條至第一百七十條規定之限制。又本件於裁定進行簡式審
    判程序後，檢察官請求就被告願受科刑之範圍於審判外進行
    協議，經本院同意且指定本院公設辯護人乙○○協助進行協
    商，而由檢察官聲請本院改依協商程序而為判決，均先敘明
    。
二、證據：
（一）被告於警詢及偵審時之自白。
（二）長榮大學九十五年十二月十三日確認報告（毒偵卷第25頁
      ）、尿液送驗姓名代號對照表（警卷）。
（三）法務部調查局九十五年十二月十八日調科壹字第09523049
      650號鑑定書（毒偵卷第23頁）。
（四）臺灣嘉義地方法院檢察署刑案資料查註紀錄表及臺灣高等
      法院被告前案紀錄表各一份。
三、協商內容：
　　本件經檢察官與被告於審判外達成協商之合意，且被告已認
  　罪，其合意內容為：「被告就其所犯毒品危害防制條例第十
    條第一項施用第一級毒品罪，願受有期徒刑十一月宣告。就
    其所犯毒品危害防制條例第十條第二項施用第二級毒品罪，
    願受有期徒刑三月宣告。應執刑有期徒刑一年。扣案毒品沒
    收銷燬之。」經查，上開協商合意並無刑事訴訟法第四百五
    十五條之四第一項所列情形之一，檢察官聲請改依協商程序
    而為判決，本院爰不經言詞辯論，於協商合意範圍內為協商
    判決。
四、適用之法條：
    依刑事訴訟法第二百七十三條之一第一項、第四百五十五條
    之二第一項、第四百五十五條之四第二項、第四百五十五條
    之八、第四百五十四條，毒品危害防制條例第十條第一項、
    第二項、第十八條第一項前段，刑法第十一條前段、第四十
    七條第一項、第五十一條第五款、第三十八條第一項第二款
    。
五、依刑事訴訟法第四百五十五條之十，本件除有同法第四百五
    十五條之四第一項第一款「有前條第二項之撤銷合意或撤回
    協商聲請者」、第二款「被告協商之意思非出於自由意志者
    」、第四款「被告所犯之罪非第四百五十五條之二第一項所
    定得以聲請協商判決者」、第六款「被告有其他較重之裁判
    上一罪之犯罪事實者」、第七款「法院認應諭知免刑或免訴
    、不受理者」所定情形之一，或協商判決違反同條第二項「
    除有前項所定情形之一者外，法院應不經言詞辯論，於協商
    合意範圍內為判決。法院為協商判決所科之刑，以宣告緩刑
    、二年以下有期徒刑、拘役或罰金為限之規定者」，不得上
    訴。如有刑事訴訟法第四百五十五條之十所定得提起上訴之
    情事，且不服本判決，應於判決送達之日起十日內，向本院
    提出上訴狀。
中　　華　　民　　國　　96　　年　　1 　　月　　29　　日
                  刑事第一庭    法　官　蔡廷宜
上列正本證明與原本無異。
如不服本判決，應於判決送達後10日內向本院提出上訴狀（應附
繕本）。告訴人或被害人如對於本判決不服者，應具備理由請求
檢察官上訴，其上訴期間之計算係以檢察官收受判決正本之日期
為準。
中　　華　　民　　國　　96　　年　　1 　　月　　29　　日
                                書記官  蕭琪男
附記本判決論罪之法條全文
毒品危害防制條例第10條
施用第一級毒品者，處 6 月以上 5 年以下有期徒刑。
施用第二級毒品者，處 3 年以下有期徒刑。
